Minutes et répertoires du notaire Michel DESPREZ, 3 janvier 1631 - 17 février 1666 (étude XV)
Archives nationales
- Minutes de Michel DESPREZ, juillet 1618 - avril 1666; MC/ET/XV/28 - MC/ET/XV/209
  - Minutes. 1650, janvier - 1650, mars, janvier 1650 - mars 1650; MC/ET/XV/143
    - Apprentissage par Jean Denis, receveur et payeur des rentes assignées sur l'Hôtel-de-Ville de Paris, demeurant rue et paroisse Saint-André-des-Arts, de Joseph Housseau son serviteur domestique, natif de Fontenay-aux-Roses (Hauts-de-Seine, arr. d'Antony), auprès d'Antoine Cappet, marchand-fripp
      contrat d'apprentissage; Saint-André-des-Arts (rue); Tonnellerie (rue de la); Denis, Jean; Housseau, Joseph; Cappet, Antoine; employé de maison; commerçant; brocanteur
  - Minutes. 1650, avril - 1650, juin, avril 1650 - juin 1650; MC/ET/XV/144
    - Mise en apprentissage par Claude Descourtieulx l'aîné, vigneron à Précy-sur-Oise (Oise, arr. Senlis, cant. Montataire), de Philippe Descourtieux son fils, auprès de Claude Faiolle, marchand-frippier à Paris, demeurant rue Tirechappe., 1er avril 1650; MC/ET/XV/144
      contrat d'apprentissage; Descourtieulx, Claude (l'aîne); Descourtieux, Philippe; Faiolle, Claude; commerçant; brocanteur
    - Constitution de rente par Nicolas Lambert, marchand - drapier bourgeois de Paris, et sa femme, demeurant rue de la Cordonnerie, paroisse Saint-Eustache, à Jean Lambert, marchand - frippier en bois à Paris, demeurant sous les piliers des Halles, paroisse Saint-Eustache.., 2 avril 1650 - 19 septembre 1653; MC/ET/XV/144
      À la suite: 1653, 19 septembre. Quittance de rachat par Élisabeth Picart, veuve de Jean Lambert
      constitution de rente; quittance; Cordonnerie (rue de la); Halles (piliers des); Lambert, Nicolas; Lambert, Jean; Picart, Élisabeth; négociant; commerçant
    - Mise en apprentissage par Jeanne Bonneville, veuve de Pierre Lévesque, marchand-orfèvre à Paris, demeurant rue du Huleu, paroisse Saint-Laurent, de Jean Lévesque son fils, auprès de Charles Drouard, marchand maître tissutier-rubannier-ouvrier en draps d'or, argent et soie aux faubourgs Saint-Denis, Saint-Martin et Montmartre, demeurant au faubourg Saint-Martin, paroisse Saint-Laurent, de l'avis et consentement de Jean Roucel, l'un des juré et gardes dud. métier., 2 avril 1650; MC/ET/XV/144
      contrat d'apprentissage; Huleu (rue); Saint-Denis (faubourg); Saint-Martin (faubourg); Montmartre (faubourg); Bonneville, Jean; Lévesque, Jean; Drouard, Charles; Roucel, Jean; orfèvre
    - Constitution par Jean Pierrot, marchand bourgeois de Paris, et sa femme, demeurant rue Saint-Honoré, paroisse Saint-Eustache, à Marguerite Louvain, veuve de Pierre Symonnet, valet de chambre, demeurant rue de la Monnaie, paroisse Saint-Germain-l'Auxerrois., 2 avril 1650; MC/ET/XV/144
      constitution de rente; Saint-Honoré (rue); Monnaie (rue de la); Pierrot, Jean; Louvain, Marguerite; Symonnet, Pierre; employé de maison; commerçant
    - Rémission par Thomas Richard, gagne-deniers, demeurant à la Cour des Miracles, paroisse Saint-Sauveur, à Charles Bachellyer, apprenti de Charles Tupigny, maître vinaigrier à Paris, demeurant rue des Petits-Carreaux, paroisse Saint-Eustache, à la suite d'un accident de travail., 4 avril 1650; MC/ET/XV/144
      Petits-Carreaux (rue des); Richard, Thomas; Bachellyer, Charles; Tupigny, Charles; journalier; vinaigrier
    - Association entre Marie Le Breton, maîtresse lingère à Paris, épouse de Honoré Valois, maître menuisier à Paris, demeurant à la Villeneuve-sur-Gravois, paroisse Notre-Dame-de-Bonne-Nouvelle, et Jeanne Prétereau, maîtresse lingère à Paris, femme de Daniel Avance, sommelier du duc de Candale., 4 avril 1650; MC/ET/XV/144
      acte de société; Candalle, Louis Charles Gaston de Nogaret de Foix (1627-1658, duc de); Le Breton, Marie; Valois, Honoré; Prétereau, Jeanne; Avance, Daniel; teinturier blanchisseur; menuisier
    - Obligation par Toussaint Leclerc, maître passementier-boutonnier à Paris, demeurant rue et paroisse Saint-Sauveur, pour des biens à lui confiés par Élisabeth Leclerc, sa nièce, et annulation de procès avec Simon Leclerc, père de cette dernière., 5 avril 1650; MC/ET/XV/144
      obligation; Saint-Sauveur (rue); Leclerc, Toussaint; Leclerc, Élisabeth; Leclerc, Simon; passementier; tabletier
    - Testament d'Étienne Dodé, prêtre et maître ès arts en l'université de Paris, malade à l'hôpital de la Charité au faubourg Saint-Germain-des-Prés., 8 avril 1650 - 9 avril 1650; MC/ET/XV/144
      À la suite: 1650, 9 avril. Codicile.
      testament; Saint-Germain-des-Prés (hameau); Dodé, Etienne; prêtre
    - Marché passé par Audry Sergent, maître pâtissier-oublier à Paris, demeurant rue d'Orléans proche l'hôtel de Soissons, paroisse Saint-Eustache, avec Guillaume Blache, compagnon maçon à Paris, demeurant rue Saint-Victor, paroisse Saint-Étienne-du-Mont, pour la construction d'un four, d'une cheminée et d'une devanture de boutique dans une maison rue d'Orléans, proche la rue Saint-Honoré., 9 avril 1650; MC/ET/XV/144
      marché; Orléans (rue d'); Soissons (hôtel de); Saint-Victor (rue); Sergent, Audry; Blache, Guillaume; pâtissier; maçon
    - Titre nouvel par Catherine Gorju, veuve de Louis Costel, marchand-frippier à Paris, demeurant rue de la Lingerie, paroisse des Saints-Innocents, d'une rente viagère due à Marguerite Lhomo, veuve de Pierre Roussel, cocher, et épouse en secondes noces de Pierre Charpentier, maître tailleur d'habits., 13 avril 1650; MC/ET/XV/144
      titre nouvel; Lingerie (rue de la); Gorju, Catherine; Costel, Louis; Lhomo, Marguerite; Roussel, Pierre; Charpentier, Pierre; commerçant; brocanteur; conducteur de véhicules; tailleur d'habits
    - Renonciation par Germain Douaire, marchand bourgeois de Paris, demeurant rue au Ferre, paroisse Saint-Eustache, et sa Marie Duchauffour sa femme, à la succession de Jean Duchauffour, marchand bourgeois de Paris, père de cette dernière., 14 avril 1650; MC/ET/XV/144
      renonciation; Douaire, Germain; Duchauffour, Marie; Duchauffour, Jean; commerçant
    - Quittance par Martin Duchauffour, écuyer, sieur de Saint-Martin, demeurant ordinairement à Candes en Touraine (Candes-St-Martin ?: Indre-et-Loire, arr. Chinon, cant. Chinon), logé à Paris rue de la Grande-Truanderie, paroisse Saint-Eustache, à Marie Douaire, veuve de Jean Chauffour, marchand bourgeois de Paris son père, pour le reliquat de la succession de ses parents., 16 avril 1650; MC/ET/XV/144
      quittance; Duchauffour, Martin; Chauffour, Jean; commerçant
    - Vente par Pierre Hureau, marchand-frippier à Paris, demeurant sous les piliers de la Tonnellerie, paroisse Saint-Eustache, à Jean Duchemin, laboureur à Noisy-Val-de-Galye (Noisy-le-Roi: Yvelines, arr. Saint-Germain-en-Laye, cant. Saint-Nom-la-Bretèche), de ses droits de succession sur Guillaume Houdin, laboureur à Noisy-Val-de-Galye, son cousin., 20 avril 1650; MC/ET/XV/144
      acte de vente; Tonnellerie (piliers de la); Hureau, Pierre; Duchemin, Jean; Houdin, Guillaume; commerçant; brocanteur; agriculteur
    - Bail à ferme par Jean Hœufft, secrétaire du roi et propriétaire des offices de regratiers-revendeurs de sel à petites mesures anciennes, demeurant à Paris rue Mauconseil, paroisse Saint-Eustache, à Pierre Fermelhuys, receveur du taillon en l'élection des Andelys (Eure), Vernon (Eure, arr. Évreux) et Gournay (Eure, arr. Évreux, cant. Verneuil-sur-Avre) et à Jean Sézille, commissaire-examinateur au bailliage de Vernon, logés à Paris rue de Montmartre, à l'enseigne de la Magne, paroisse Saint-Eustache, des offices de regratier-revendeur de sel à petites mesures anciennes du grenier à sel de Vernon., 25 avril 1650; MC/ET/XV/144
      bail; Mauconseil (rue); Les Andelys (Eure); Montmartre (rue); Gournay-le-Guérin (Eure); Hœufft, Jean; Fermelhuys, Pierre; Sézille, Jean
    - Procuration en blanc par Jean Hœufft, secrétaire du roi et propriétaire des offices de regratiers-revendeurs de sel à petites mesures anciennes, demeurant à Paris rue Mauconseil, paroisse Saint-Eustache, pour recevoir en son nom le droit de demi-parisis attribué aux regratiers-receveurs du grenier de Vernon (Eure, arr. Évreux)., 25 avril 1650; MC/ET/XV/144
      procuration; Mauconseil (rue); Hœufft, Jean
    - Rémission par Jean Marez, marchand maître pourpointier à Paris, demeurant rue Comtesse-d'Artois, paroisse Saint-Eustache, à Martin Daniel, marchand de vin à Paris, demeurant rue de la Grande-Truanderie, paroisse Saint-Eustache, des dommages et intérêts prétendus contre lui., 26 avril 1650; MC/ET/XV/144
      Comtesse-d'Artois (rue de la); Grande-Truanderie (rue de la); Marez, Jean; Daniel, Martin; commerçant; commerçant
    - Inventaire après décès de Nicolas Mozac, maître cordonnier à Paris, demeurant au marché aux Poirées, à l'enseigne de la Sirène, paroisse Saint-Eustache., 26 avril 1650; MC/ET/XV/144
      inventaire après décès; Mozac, Nicolas; cordonnier
    - Vente par Marie Auzout, veuve de Martin Nedef, juré porteur de grains et leveur de minots ès farines des Halles et écoles Saint-Germain, ville, faubourgs et banlieue de Paris, demeurant rue Saint-Denis, paroisse Saint-Sauveur, à Léonard Gaultier, maître tailleur d'habits à Paris et de la garde-robe du roi, demeurant place de Grève à l'enseigne de la Rose-Blanche, paroisse Saint-Jean-en-Grève, dud. office de juré porteur de grains et leveur de minots.., 26 avril 1650 - 12 septembre 1653; MC/ET/XV/144
      À la suite: 1650, 27 avril. Quittance. À la suite: 1653, 12 septembre. Quittance
      acte de vente; quittance; Saint-Denis (rue); Grève (place de); Auzout, Marie; Nedef, Martin; Gaultier, Léonard; tailleur d'habits
    - Bail à loyer par Martin David, avocat en parlement, et autres, à Marie de France, veuve de François Delahaye, marchand-frippier, demeurant dans la maison baillée, rue de la Grande-Fripperie, à l'enseigne du grand ' J ' vert, paroisse Saint-Eustache., 29 avril 1650; MC/ET/XV/144
      bail; Grande-Friperie (rue de la); David, Martin; France, Marie de; Delahaye, François; avocat au parlement (Ancien Régime); commerçant; brocanteur
    - Désistement par François Le Boullanger, auditeur aux Comptes, de son opposition formée à la Chambre des comptes contre la réception de Barthélemy Morant en l'office de receveur général et payeur des rentes assignées sur le sel., 30 avril 1650; MC/ET/XV/144
      renonciation; Le Boullanger, François; Morant, Barthélemy; magistrat; comptable
    - Bail à loyer par François de Montreau, bourgeois de Paris, demeurant rue des Prouvaires, paroisse Saint-Eustache, à Nicolas Le Bouteux, laboureur à Monceaux-lès-Paris, d'une terre au terroir de Clichy-la-Garenne (Hauts-de-Seine, arr. Nanterre)., 30 avril 1650; MC/ET/XV/144
      bail; Prouvaires (rue des); Montreau, François de; Le Bouteux (Nicolas); agriculteur
    - Contrat de mariage entre Jean Villery, compagnon tissutier-rubannier, fils d'Alexandre Villery, manouvrier à Saint-Léger, duché d'Eu, (Saint-Léger-aux-Bois ? Seine-Maritime, arr. Dieppe, cant. Blangy-sur-Bresle), et Jeanne Garson, fille de Toussaint Garson, maître tissutier-rubannier à Paris, demeurant rue Neuve-Saint-Martin, paroisse Saint-Nicolas-des-Champs., 1er mai 1650; MC/ET/XV/144
      contrat de mariage; Neuve-Saint-Martin (rue); Villery, Jean; Villery, Alexandre; Garson, Jeanne; Garson, Toussaint; tisserand; passementier; journalier; tisserand; passementier
    - Inventaire après décès de Nicolas Simon, marchand-tapissier bourgeois de Paris, demeurant rue de la Grande-Truanderie, paroisse Saint-Eustache., 2 mai 1650; MC/ET/XV/144
      inventaire après décès; Grande-Truanderie (rue de la); Simon, Nicolas; commerçant; tapissier
    - Vente par Jean Catillon, marchand-lapidaire à Paris, demeurant rue Dauphine, paroisse Saint-André-des-Arts, au nom de Pierre Cattani, marchand maître tissutier-rubannier-ouvrier en drap d'or, argent et soie à Paris, à Charles Bertrand, charpentier à Paris, demeurant rue Neuve-des-Minimes, paroisse Saint-Paul, des biens meubles, outils et hardes appartenant aud. Cattani, saisis à la requête de Claude Dublet, juré du roi ès œuvres de charpenterie et charpentier ordinaire des bâtiments du roi, pour loyers impayés d'une maison rue Saint-Pierre derrière les Minimes de la place Royale. Pièce jointe: 1649, 17 janvier (style d'Angleterre). Brevet de la procuration par Pierre Cattani à Jean Catillon, passée à Londres., 2 mai 1650; MC/ET/XV/144
      acte de vente; brevet notarié; Dauphine (rue); Saint-Pierre (rue); Londres (Royaume-Uni); Catillon, Jean; Cattani, Pierre; Bertrand, Charles; Dublet, Claude; commerçant; orfèvre; tisserand; passementier; charpentier
    - Accord entre Alison Roussel, veuve de Denis Barrois, marchand bourgeois de Paris, demeurant sous les piliers des Halles, paroisse Saint-Eustache, et Nicolas Quittebeuf, marchand demeurant à Rouen (Seine-Maritime), époux de Marie Barrois, à propos de la succession dud. Denis Barrois., 4 mai 1650; MC/ET/XV/144
      accord; Halles (piliers des); Rouen (Seine-Maritime); Roussel, Alison; Barrois, Denis; Barrois, Marie; Quittebeuf, Nicolas; commerçant; commerçant
    - Mise en apprentissage par Thomas Devost, marchand-quincaillier à Paris, demeurant sur le quai de la Mégisserie, paroisse Saint-Germain-l'Auxerrois, de Thomas Devost son fils, auprès Antoine Rouselle, maître passementier-boutonnier à Paris, demeurant rue Saint-Denis à l'enseigne du Grand-Cerf, paroisse Saint-Merry., 4 mai 1650; MC/ET/XV/144
      contrat d'apprentissage; Mégisserie (quai de la); Saint-Denis (rue); Devost, Thomas; Devost, Thomas (fils); Rouselle, Antoine; commerçant; passementier; tabletier
    - Accord entre Anne Picot, veuve d'Eustache Le Boullanger, secrétaire du roi, demeurant rue de la Grande-Truanderie, et Oudin Fenou, procureur au parlement de Paris, demeurant rue Jean-de-Beauvais, paroisse Saint-Étienne-du-Mont, au sujet de la succession dud. Le Boullanger., 4 mai 1650; MC/ET/XV/144
      accord; Grande-Truanderie (rue de la); Picot, Anne; Le Boullanger, Eustache; Fenou, Oudin; secrétaire du roi (Ancien Régime)
    - Transport de rente par Edme Girardot, veuve de Nicolas Léger, maréchal des logis de la Grande Écurie du roi, demeurant rue Trousse-Vache, paroisse Saint-Jacques-de-la-Boucherie, à François Léger son fils, étudiant en l'université de Paris., 5 mai 1650; MC/ET/XV/144
      transport de droits; Troussevache (rue); Girardot, Edme; Léger, Nicolas; Léger, François
    - Vente par Charles Dufour, maître tissutier-rubannier à Paris, demeurant rue Saint-Denis, paroisse Saint-Laurent, Jean Trichet, maître tissutier-rubannier à Paris, et Julienne Dufour sa femme, à Marin Chopart, maître tissutier-rubannier à Paris, demeurant èsd. rue et paroisse proche l'hôtel de Saint-Chamon, des biens hérités de leurs parents à Jouy-au-Telle (Jouy-sous-Thelle ? Oise, arr. Beauvais, cant. Auneuil)., 5 mai 1650; MC/ET/XV/144
      acte de vente; Saint-Denis (rue); Saint-Laurent (paroisse); Dufour, Charles; Trichet, Jean; Dufour, Julienne; Chopart, Marin; tisserand; passementier
    - Quittance par Guillaume Le Texier, maître tailleur d'habits et bourgeois de Paris, demeurant rue de la Vieille-Cordonnerie, paroisse Sainte-Opportune, envers Christophe Monnard, greffier au bailliage de Bonneuil-en-France (Val-d'Oise, arr. Montmorency, cant. Garges-lès-Gonesse)., 6 mai 1650; MC/ET/XV/144
      quittance; Vieille-Cordonnerie (rue de la); Le Texier, Guillaume; Monnard, Christophe; tailleur d'habits
    - Contrat de mariage entre Pélerin de Chezjean, sieur de Beaulieu, gentilhomme servant du roi, demeurant ordinairement à Appoigny près d'Auxerre, pays de Bourgogne (Appoigny: Yonne, arr. Auxerre, cant. Auxerre-nord), fils d'Antoine de Chezjean, maître chirurgien en la ville et bailliage d'Auxerre, et Marie Liger, fille de feu Nicolas Liger, maréchal des logis de la Grande écurie, et d'Edmée Girardot., 7 mai 1650; MC/ET/XV/144
      contrat de mariage; Chezjean, Pélerin de; Chezjean, Antoine de; Liger, Marie; Liger, Nicolas; Girardot, Edme; chirurgien; officier de l'Ecurie du roi (Ancien Régime)
    - Donation par François Sassin, procureur au parlement de Paris, demeurant rue des Noyers, paroisse Saint-Séverin, au nom de Marguerite Sassin, veuve de Claude Girardot, marchand, demeurant à Saint-Aubin-Château-Neuf (Yonne, arr. Auxerre, Aillant-sur-Tholon), à François, Marie, Edmée et Claude Liger ses petits-enfants issus de feu Nicolas Liger, maréchal des logis de la Grande Écurie, et d'Edmée Girardot., 7 mai 1650; MC/ET/XV/144
      donation; Noyers (rue des); Sassin, François; Sassin, Marguerite; Girardot, Claude; Liger, François; Liger, Marie; Liger, Edmée; Liger, Claude; Girardot, Edme; commerçant
    - Vente et transport par Georges Le Vollueur, marchand-frippier à Paris, demeurant rue de la Grande-Fripperie, paroisse Saint-Eustache, à Claude Mignot, marchand-drappier à Paris, demeurant rue de la Cordonnerie, paroisse Saint-Eustache, d'une rente., 7 mai 1650; MC/ET/XV/144
      acte de vente; transport de droits; Grande-Friperie (rue de la); Cordonnerie (rue de la); Le Vollueur, Georges; Mignot, Claude; commerçant; brocanteur
    - Mise en apprentissage spontanée de René Grivot, natif d'Angers (Maine-et-Loire), auprès de Martin Monize, maître tissutier-rubannier-ouvrier en drap d'or, argent et soie aux faubourgs Saint-Denis, Saint-Martin et autres, demeurant au faubourg Saint-Martin, paroisse Saint-Laurent., 9 mai 1650; MC/ET/XV/144
      contrat d'apprentissage; Angers (Maine-et-Loire); Saint-Denis (faubourg); Saint-Martin (faubourg); Grivot, René; Monize, Martin
    - Quittance de rachat de rente par Jacques Dagneaulx, boulanger demeurant à Colombes (Hauts-de-Seine, arr. Nanterre), à Jacques Poisson, laboureur à Colombes., 9 mai 1650; MC/ET/XV/144
      quittance; Dagneaulx, Jacques; Poisson, Jacques; boulanger; agriculteur
    - Vente par Nicolas Bourjon, marchand-boucher demeurant à Suresnes (Hauts-de-Seine, arr. Nanterre), envers François Delamarre, marchand - mégissier demeurant à Saint-Denis-en-France (Seine-Saint-Denis), de peaux de moutons., 11 mai 1650; MC/ET/XV/144
      acte de vente; Suresnes (Hauts-de-Seine); Saint-Denis (Seine-Saint-Denis); Bourjon, Nicolas; Delamarre, François; commerçant; boucher; tanneur
    - Contrat de mariage entre Guillaume Le Sueur, compagnon rôtisseur à Paris, fils de feu Charles Le Sueur, laboureur à Voudancourt (?) proche Gisors (Eure, arr. Les Andelys), et Françoise de La Boissière, fille de Jean de La Boissière, laboureur à Forsigny proche Aumale (Seine-Maritime, arr. Dieppe)., 11 mai 1650; MC/ET/XV/144
      contrat de mariage; Le Sueur, Guillaume; Le Sueur, Charles; La Boissière, Françoise de; La Boissière, Jean de; cuisinier; agriculteur
    - Quittance de rachat de rente par Gilles Bossard, prêtre habitué en l'église Saint-Eustache, demeurant rue Saint-Honoré, à Pierre Masselin, marchand-frippier à Paris., 11 mai 1650; MC/ET/XV/144
      quittance; Saint-Honoré (rue); Bossard, Gilles; Masselin, Pierre; prêtre; commerçant; brocanteur
    - Désistement d'association entre Pierre Antheaulme, bourgeois de Paris, demeurant rue des Petits-Champs, paroisse Saint-Merry, et Pierre Andrieu, bourgeois de Paris, demeurant rue Saint-Honoré, paroisse Saint-Roch., 12 mai 1650; MC/ET/XV/144
      renonciation; Petits-Champs (rue des); Saint-Honoré (rue); Antheaulme, Pierre; Andrieu, Pierre
    - Consentement par Gui Mozac, maître cordonnier à Paris, demeurant rue de la Cordonnerie, paroisse Saint-Eustache, à l'acquisition par Marie Leclerc, veuve de Nicolas Mozac, maître cordonnier à Paris et cordonnier privilégié suivant la cour, de l'office de cordonnier privilégié de son mari., 12 mai 1650; MC/ET/XV/144
      ratification; Cordonnerie (rue de la); Mozac, Gui; Leclerc, Marie; Mozac, Nicolas; cordonnier
    - Déclaration de Marie de Mathonière, fille majeure, demeurant rue du Bout-du-Monde, disant que son père, Michel de Mathonière, décédé le 11 avril 1650 dans sa maison, rue Montorgueil, ne laisse qu'elle comme héritière. Didière Dodé, âgée de 72 ans, sa servante depuis quarante ans, a fait saisir aussitôt les biens meubles. Marie renonce à la succession très endettée., 13 mai 1650; MC/ET/XV/144
      Documents du Minutier central concernant les peintres, sculpteurs et graveurs au XVIIe siècle (1600-1650), par Marie-Antoinette Fleury et Martine Constans, tome II [études XI à XX, 2445 actes], Paris, Archives nationales, 2010, notice n°1525 (instrument de recherche imprimé dématérialisé, certaines notices sont plus détaillées dans la version intégrale accessible en ligne par la rubrique 'Autres instruments de recherche', voir contexte dans le Plan d’orientation général - Notaires de Paris, guides thématiques du Minutier).
    - Déclaration par Marie Desmathonnière, fille unique de feu Michel Desmathonnière, imprimeur d'histoires à Paris, sur la succession de son père., 13 mai 1650; MC/ET/XV/144
      déclaration; Desmathonnière, Marie; Desmathonnière, Michel; imprimeur
    - Mise en apprentissage par Nicolas Gouge, maître menuisier à Paris, demeurant rue et paroisse Saint-Sauveur, d'Henri Pellerin, son neveu, à Pierre Hureau, marchand - frippier à Paris, demeurant sous la Tonnellerie, paroisse Saint-Eustache., 15 mai 1650; MC/ET/XV/144
      contrat d'apprentissage; Saint-Sauveur (rue); Tonnellerie (piliers de la); Gouge, Nicolas; Pellerin, Henri; Hureau, Pierre; menuisier; commerçant; brocanteur
    - Contrat de mariage entre Jean Bonnet, marchand-mercier-grossier-joaillier à Paris, fils de Louis Bonnet, marchand-frippier à Paris, demeurant rue de la Grande-Fripperie, paroisse Saint-Eustache, et Marie Gosset, fille de Jean Gosset, marchand-frippier bourgeois de Paris, demeurant rue de la Chaussetterie, paroisse Saint-Eustache., 15 mai 1650; MC/ET/XV/144
      contrat de mariage; Grande-Friperie (rue de la); Chausseterie (passage); Bonnet, Jean; Gosset, Marie; Gosset, Jean; commerçant; orfèvre; commerçant; brocanteur
    - Marché par Jacques Gillin, jardinier à Paris, demeurant rue de Cléry, paroisse Notre-Dame-de-Bonne-Nouvelle, envers Son Altesse Royale de Savoie, acceptant pour lui dom Jean-François Dupont, comte de Scarneafix, chevalier des ordres de S. A. R. de Savoie et son ambassadeur extraordinaire en France, logé rue du Jour, paroisse Saint-Eustache, pour servir ' en qualité de jardinier en ses maisons, tant à Thurin qu'ailleurs ', en présence et sous la caution d'Henri Gillin, son père, aussi jardinier à Paris., 16 mai 1650; MC/ET/XV/144
      marché; Cléry (rue de); Jour (rue du); Turin (Italie); Gillin, Jacques; Dupont, Jean François; Gillin, Henri; jardinier; ambassadeur
    - Vente par Pierre Hureau, marchand-frippier à Paris, demeurant sous la Tonnellerie, paroisse Saint-Eustache, à Marie de France, veuve de François Delahaye, marchand-frippier à Paris, demeurant rue de la Grande-Fripperie, paroisse Saint-Eustache, d'une portion de maison rue de la Chaussetterie, à l'enseigne de la Pomme-de-Pin, 17 mai 1650; MC/ET/XV/144
      acte de vente; Tonnellerie (piliers de la); Chausseterie (passage); Hureau, Pierre; France, Marie de; Delahaye, François; commerçant; brocanteur
    - Procuration par Louise Grevet, femme de René Néron, officier de mademoiselle d'Orléans, et auparavant veuve de Jacques Langroix, bourgeois de Paris, demeurant à Champigny-sur-Veude (Indre-et-Loire, arr. Chinon, cant. Richelieu) à René Néron son mari, absent ' estant en la ville de Paris à la suitte et service de lad. damoiselle ', pour la succession vacante de André Gerbaut, maître-maçon architecte demeurant à Pontoise (Val-d'Oise)., 18 mai 1650; MC/ET/XV/144
      procuration; Grevet, Louise; Néron, René; Langroix, Jacques; Gerbaut, André; maçon; architecte
    - Rémission par Jean Vaquette, marchand à Paris, demeurant rue des Prêcheurs, paroisse Saint-Eustache, à Renée Bachuet, fille de Jean Bachuet, gagne-denier, à la suite d'un vol commis par cette dernière quand elle demeurait chez lui., 18 mai 1650; MC/ET/XV/144